Minutes et répertoires du notaire Jacques Mathieu BRIÈRE, 27 juillet 1701 - 18 mars 1710 (étude XXIV)
Archives nationales
- Minutes de Jacques Mathieu BRIÈRE, 27 juillet 1701 - 18 mars 1710; MC/ET/XXIV/527 - MC/ET/XXIV/544
  - Minutes. 1708, janvier - juin, janvier - juin 1708; MC/ET/XXIV/540
    - Louvet (Rolland Nicolas) marchand joaillier rue de Buci § apprentissage, 16 janvier 1708; MC/ET/XXIV/540
      contrat d'apprentissage; Louvet, Roland Nicolas
    - Thoré (Jean), maître peintre, aux Galeries du Louvre § Mariage de la fille de feu, 21 février 1708; MC/ET/XXIV/540
      contrat de mariage; Thoré, Jean
    - Testament de la veuve de François Blaru, graveur particulier de la Monnaie., 15 mars 1708; MC/ET/XXIV/540
      testament; Blaru, François; graveur; monnayeur
    - Legris (Gabriel) maître fondeur rue aux Fèves § Marché, 25 avril 1708; MC/ET/XXIV/540
      marché; Legris, Gabriel
    - Claye (Louis) maître graveur place Dauphine § Marché (pour douze moules de cuivre pour faire l'impression des cartes), 25 avril 1708; MC/ET/XXIV/540
      marché; Claye, Louis
    - Delaistre (Isaac) maître horloger rue de l'Arbre Sec § transport de rente, 1er mai 1708; MC/ET/XXIV/540
      transport de droits; Delaistre, Isaac
    - Décharge de Nicolas Montheau à Marie Marquet dans laquelle un sieur Hardouin Mansart est concerné., 6 mai 1708; MC/ET/XXIV/540
      décharge; Mansart, Jules Hardouin- (1646-1708); Marquet, Marie; Montheau, Nicolas
    - Legendre (François), peintre, rue des Petits-Champs § décharge, 6 mai 1708; MC/ET/XXIV/540
      Legendre, François
    - Villain (Hilaire), marchand orfèvre, à Paris § Obligation et transport, 10 mai 1708; MC/ET/XXIV/540
      obligation; cession; Villain, Hilaire
    - Transport de rente concernant Jean Tiercellet, maçon, demeurant rue de la Petite-Bretonnerie., 12 mai 1708; MC/ET/XXIV/540
      cession; Petite-Bretonnerie (rue de la); Tiercelet, Jean; maçon
    - Deherne (Jean) marchand tapissier, de présent au service de l'évêque de Metz § bail par la femme de .., 28 mai 1708; MC/ET/XXIV/540
      bail; Deherne, Jean
    - Picart (Jean Nicolas), marchand orfèvre, rue de Gesvres § Transport de rente, 18 juin 1708; MC/ET/XXIV/540
      transport de droits; Picart, Jean Nicolas
  - Minutes. 1708, juillet - décembre, juillet - décembre 1708; MC/ET/XXIV/541
    - Magoulet (Jean) brodeur de la feue reine quai de l'Ecole § Marché de broderie, 30 juillet 1708; MC/ET/XXIV/541
      marché; Magoulet, Jean
    - Orfèvre (alloué) § Contrat pour 4 ans entre Pierre Chaumont, maître chaudronnier, et Françoise Barbier, veuve Jean Benoist, marchande orfèvre, au profit de Geneviève Chaumont, âgée de 11 ans, fille de Pierre, Logée, nourrie tous les jours ouvrables, S.d.d., 1er août 1708; MC/ET/XXIV/541
    - Thuillier (Jacques) tapissier rue des Grands Augustins § transaction, 2 août 1708; MC/ET/XXIV/541
      accord; Thuillier, Jacques
    - Consentement des héritiers de Jean-Baptiste Predot, architecte à Paris., 7 août 1708; MC/ET/XXIV/541
      ratification; Predot, Jean-Baptiste; architecte
    - Lanou (Gilles), peintre, à Paris § transport, 7 septembre 1708; MC/ET/XXIV/541
      Lanou, Gilles
    - Riou (Jean) serrurier rue des Charbonniers § Mariage de la fille de .., 9 septembre 1708; MC/ET/XXIV/541
      contrat de mariage; Riou, Jean
    - Devis et marché de réparations par Jacques Miché, architecte, demeurant rue du Vivier., 22 octobre 1708; MC/ET/XXIV/541
      devis; marché; Vivier (rue du); Miché, Jacques; architecte
    - Michel (Dominique), maître menuisier, rue des Prêtres § Bail, 2 décembre 1708; MC/ET/XXIV/541
      bail; Michel, Dominique
    - Lenattier (Jacques), marchand orfèvre, rue du Harlay § Inventaire après décès de la belle-mère de .., 11 décembre 1708; MC/ET/XXIV/541
  - Minutes. 1709, janvier - juin, janvier - juin 1709; MC/ET/XXIV/542
    - Ferrand (Guillaume) marchand joaillier Sale Neuve du Palais § transport de bail, 21 janvier 1709; MC/ET/XXIV/542
      bail; Ferrand, Guillaume
    - Delafresnaye (Antoine) Marchand joaillier à Paris § Mariage du fils de feu .., 23 janvier 1709; MC/ET/XXIV/542
      contrat de mariage; Delafresnaye, Antoine
    - Delafrenaye (Jean) marchand joaillier rue du Harlay § Mariage de .. et Transport de bail - 21 janvier 1709, 23 janvier 1709; MC/ET/XXIV/542
      contrat de mariage; bail; Delafrenaye, Jean
    - Delacoste (Joseph) maître brodeur rue Neuve Saint Roch § Marché de broderie, 11 février 1709; MC/ET/XXIV/542
      marché; Delacoste, Joseph
    - Quittance de la veuve de Jean-Baptiste Predot, architecte, demeurant rue de la Jussienne., 23 février 1709; MC/ET/XXIV/542
      quittance; Jussienne (rue de la); Predot, Jean-Baptiste; architecte
    - Chevigny (Antoine) maître doreur rue Neuve du Roule § bail, 28 février 1709; MC/ET/XXIV/542
      bail; Chevigny, Antoine
    - Favereau (Hugues) maître brodeur carrefour de l'Ecole § transaction, 14 mars 1709; MC/ET/XXIV/542
      accord; Favereau, Hugues
    - Seguin (Pierre) peintre doreur carrefour de l'Ecole § Mariage de .., 7 avril 1709; MC/ET/XXIV/542
      contrat de mariage; Seguin, Pierre
    - Baunureau (Nicolas) maître peintre sculpteur Carrefour de l'Ecole § Mariage de la fille de .., 7 avril 1709; MC/ET/XXIV/542
      contrat de mariage; Baunureau, Nicolas
    - Inventaire après décès de François de Dourlens, médecin ordinaire du roi, demeurant cul-de-sac de Saint-Thomas-du-Louvre, avec une liste de 8 feuillets précisant les tableaux avec les noms d'auteurs., 12 avril 1709; MC/ET/XXIV/542
      inventaire après décès; Dourlens, François de; médecin
    - Leborgne (Jacques), marchand orfèvre, à Dieppe § Constitution de la veuve de .. (2 actes), 18 avril 1709; MC/ET/XXIV/542
      constitution de rente; Leborgne, Jacques
    - Lemaistre (Pierre) maître horloger Hôtel de la Monnaie § Mariage de .., 9 mai 1709; MC/ET/XXIV/542
    - Main (François) tapissier rue des Prouvaires § bail, 25 juin 1709; MC/ET/XXIV/542
  - Minutes. 1709, juillet - décembre, juillet - décembre 1709; MC/ET/XXIV/543
    - COQUELET (Jean) Entrepreneur de bâtiments Péronne - § Mise en apprentissage du fils de .., 17 juillet 1709; MC/ET/XXIV/543
      contrat d'apprentissage; Coquelet, Jean
    - MAIN (François) Tapissier Rue des Prouvaires § Bail par .., 31 juillet 1709; MC/ET/XXIV/543
    - Vente concernant Jean-Baptiste Predot, architecte, demeurant rue du Faubourg-Montmartre., 8 août 1709; MC/ET/XXIV/543
      acte de vente; Faubourg-Montmartre (rue du); Predot, Jean-Baptiste; architecte
    - MAIN (François) Tapissier Rue des Prouvaires § Transport de Bail., 30 août 1709; MC/ET/XXIV/543
    - Picart (Jean Nicolas), marchand orfèvre, rue de Gesvres § Partage .., 30 septembre 1709; MC/ET/XXIV/543
      partage; Picart, Jean Nicolas
    - DELIGNIERE (Louis) Maître sculpteur Place Saint-Pierre Abbeville § Procuration déposée., 1er octobre 1709; MC/ET/XXIV/543
      procuration; Delignière, Louis
    - MAIN (François) Tapissier Rue des Prouvaires § Transport .., 11 octobre 1709; MC/ET/XXIV/543
      Main, François
    - Fagnier (Nicolas), orfèvre, Piliers des Halles § Procuration .., 27 décembre 1709; MC/ET/XXIV/543
      procuration; Fagnier, Nicolas
  - Minutes. 1710, janvier - 18 mars, janvier - 18 mars 1710; MC/ET/XXIV/544
    - COUTEAU (Cantien) Marchand tapissier Rue de Seine § Création de pension .., 2 janvier 1710; MC/ET/XXIV/544
      Couteau, Cantien
- Répertoire(s) de Jacques Mathieu BRIÈRE, 27 juillet 1701 - 18 mars 1710; MC/RE/XXIV/6
  - Répertoire. 1701, 27 juillet - 1710, 18 mars, 27 juillet 1701 - 18 mars 1710; MC/RE/XXIV/6
    Informations concernant le classement et la cotation:
    Le niveau inférieur de description, quand il existe, correspond aux mentions d'actes contenues dans le répertoire. Parmi celles-ci, certaines peuvent y être décrites, de manière plus ou moins détaillée. Pour consulter l'acte proprement dit, il convient de rechercher la cote au niveau des articles (registre ou liasse) des minutes du notaire (cote de type 'MC/ET').